# 持续供货协议后签的收入确认问题

提问人：liumangayuan 时间：2019-07-23 18:01:30
基本情况如下：
1.本公司持续供货且需求方已签认
2. 需求方均为央企，除非货物有问题否则无坏账可能
3. 货物金额可以确认，因招投标程序未完成故对应的供货协议并非一开始就签订，之前也没有类似的业务可以参照
请问协议签订前已经签认的货物是否应确认收入
新收入准则
第四条企业应当在履行了合同中的履约义务，即在客户取得相关商品控制权时确认收入。
中提到合同，是否表明所有收入确认均需以合同为基础，如果没有合同或载明以下事项的文件则不能确认收入
一是合同各方已批准该合同并承诺将履行各自义务；
二是该合同明确了合同各方与所转让商品相关的权利和义务；
三是该合同有明确的与所转让商品相关的支付条款；
四是该合同具有商业实质，即履行该合同将改变企业未来现金流量的风险、时间分布或金额；
五是企业因向客户转让商品而有权取得的对价很可能收回。
谢谢！

回答人：chenyiwei
在正式的购销协议签订之前，并不存在会计上认可的 “合同”，故此时只能按实际成本将库存商品（即使是对方已签收确认的）转为发出商品，并不能确认收入。同时需谨慎关注最终签约价格低于成本的可能性，谨慎考虑发出商品减值问题。